臺灣臺南地方法院民事裁定
110年度訴字第1070號
原      告  郭照春  
訴訟代理人  蘇建榮律師
上列原告與被告謝黃金坤等人間請求分割共有物事件，本院裁定
如下：
    主  文
原告應於本裁定送達後十五日內，補正被告謝黃金坤、謝持平、
謝東明、謝汝航、謝汝陶、謝汝舟、謝勇為、謝尤發治、謝貞珉
之繼承系統表、全體繼承人姓名、年籍、住居所（如該繼承人已
死亡，應再查明其繼承人）及全體繼承人之最新戶籍謄本（記事
欄勿省略），如逾期未補正，即駁回其訴。
    理  由
一、按起訴，應以訴狀表明當事人及法定代理人、訴訟標的及其
    原因事實、應受判決事項之聲明，提出於法院為之。當事人
    書狀，除別有規定外，應記載當事人姓名及住所或居所、有
    法定代理人、訴訟代理人者，其姓名、住所或居所，及法定
    代理人與當事人之關係、供證明或釋明用之證據，民事訴訟
    法第244條第1項、第116條第1項第1款、第2款、第5款分別
    定有明文。原告起訴不合程式或不備其他要件者，法院應以
    裁定駁回之。但其情形可以補正者，審判長應定期間先命補
    正，同法第249條第1項第6款亦有明文。又按繼承人有數人
    時，在分割遺產前，各繼承人對於遺產全部為公同共有，民
    法第1151條定有明文。再按請求分割共有物之訴，為固有必
    要共同訴訟，其訴訟標的對於共同訴訟之各人必須合一確定
    ，應由共有人中之一人或數人共同起訴，並以其他共有人全
    體為被告，其當事人適格始無欠缺。另按書狀及其附屬文件
    ，除提出於法院者外，應按應受送達之他造人數，提出繕本
    或影本。前項繕本或影本與書狀有不符時，以提出於法院者
    為準，同法第119條定有明文。
二、原告起訴請求分割共有物，固列謝黃金坤、謝持平、謝東明
    、謝汝航、謝汝陶、謝汝舟、謝勇為、謝尤發治之繼承人、
    謝貞珉為被告，惟前列人等於本件起訴前已死亡(如附表所
    示)，應以其繼承人為被告，始為適格之當事人。依此，原
    告應補正其等繼承系統表、全體繼承人姓名、年籍、住居所
    （如該繼承人已死亡，應再查明其繼承人）及全體繼承人之
    最新戶籍謄本（記事欄勿省略）為憑。
三、又依民法第759條規定，因繼承於登記前已取得不動產物權
    者，非經登記不得處分其物權，原告請求法院判決分割共有
    物，即係處分共有物，須以共有人之處分權存在為前提，如
    果共有人就共有物並無處分權可資行使，法院即無從基此而
    為裁判分割。準此，原告應查明已死亡之共有人之繼承人是
    否已辦理繼承登記，如否，請於補正上開事項之準備書狀更
    正適法之訴之聲明，並依前揭民事訴訟法第119條之規定，
    原告應按被告之人數提出起訴狀之繕本或影本到院，併予敘
    明。
四、依民事訴訟法第249條第1項但書，裁定如主文。　　
中　　華　　民　　國　　110 　年　　 8　　月　　6 　　日
                  民事第五庭    法  官　盧亨龍
以上正本係照原本作成。
本裁定不得抗告。
中　　華　　民　　國　　110 　年　　8 　　月　　9 　　日
                                書記官  謝婷婷　　　　　　　　　
附表：
編號 共有人 繼承人 應有部分 備註   1 謝黃金坤 （歿） 未陳報     1/56 民國96年10月10日歿   2 謝持平 （歿） 未陳報     1/56 ①抵押權人黃平福 ②109年12月16日歿   3 謝益三      1/56 謝黃金坤繼承人   4 沈謝惠美      1/56 謝黃金坤繼承人   5 謝金谷      1/224    6 謝東明 （歿） 未陳報     1/84 ①抵押權人蔡村和 ②108年12月31日歿   7 孫謝若絮      1/126    8 黃謝美玲      1/126    9 謝美智      1/126   10 謝汝航 （歿） 未陳報     1/252 ①遷居美國 ②92年4月7日歿  11 謝汝飛      1/252   12 謝汝陶 （歿） 未陳報     1/252 ①遷居美國 ②87年10月7日歿  13 謝汝舟 （歿） 未陳報     1/252 92年9月15日歿  14 謝汝豪      1/252 遷居美國，無美國地址  15 謝翠鳳      1/252 遷居美國  16 謝渼莉      1/252   17 謝勇為 （歿） 未陳報     1/120 ①假扣押，債權人：台新國際商銀 ②103年6月27日歿  18 謝純瑛      1/120   19 謝尤發治 （99年1月27日歿） 謝貞珉（歿） （繼承人：   羅博憲   羅瓊蕙（歿）   羅雅蕙） 高謝純紅（歿） （繼承人：   高碧穗 　高夏惠（歿）   高黃霖） 謝祐謙 謝健二（歿） （繼承人：   黃懷玉   謝昇緯 　謝依倫） 謝成基 謝文忠 謝純香     5/1344   20 謝政孝      5/1344   21 謝成基      5/1344 謝尤發治繼承人  22 謝文忠      5/1344 謝尤發治繼承人  23 謝貞珉 （歿） 羅博憲 羅瓊蕙（歿） 羅雅惠     5/1344 ①謝尤發治繼承人 ②102年5月21日歿  24 謝純香      5/1344 謝尤發治繼承人  25 謝明陽      1/56   26 謝民聲      8/840 遷居美國，無美國地址  27 謝民德      8/840   28 劉惟心　      1/28 無本國戶籍，有日本地址  29 謝國雄      1/28 無本國戶籍，有日本地址  30 来栖国偉      1/28 無本國戶籍，有日本地址  31 謝国權      1/28 無本國戶籍，有日本地址  32 楠雅人      1/28 無本國戶籍，有日本地址  33 明石如心      1/28 無本國戶籍，有日本地址  34 蔡淑惠      8/840   35  路景毓      1/252   36 謝元凱      1/105   37 謝麗珠      1/56   38 謝光燻      1/504 遷居美國，無美國地址  39 謝綠渼　      1/504 遷居美國，無美國地址  40 謝元哲      8/840   41 侯景贏      1/504   42 侯眞理      1/504 遷居美國，無美國地址  43 謝峰彰      1/56   44 陳炯智      1/1008  遷居美國  45 蘇玲玉      8/840    46 謝昇緯      5/2688 謝健二繼承人即謝尤發治繼承人  47 謝依倫      5/2688 謝健二繼承人即謝尤發治繼承人  48 謝貝佳      1/168   49 謝貝芬      1/168   50 謝貝欣      1/168   51 王紫晴（原名王子菲）      1/56   52 郭照春 （原告）    301/2016 無戶謄  53 謝仁強      1/56   54 李文裕  22348/80640  他項權利：①抵押權人黃平福（義務人：謝持平，已歿）           ②抵押權人蔡村和（義務人：謝東明，已歿）